【裁判字號】    91,訴,1201
【裁判日期】    920123
【裁判案由】    毒品危害防制條例
【裁判全文】
臺灣彰化地方法院刑事判決                        九十一年度訴字第一二一號
    公  訴  人  臺灣彰化地方法院檢察署檢察官
    被      告  甲○○  男  三.
右列被告因違反毒品危害防制條例案件，茲經檢察官提起公訴（九十一年度毒偵字第
二一０一號），本院判決如左：
    主      文
甲○○連續施用第一級毒品，累犯，處有期徒刑拾月。
扣案之海洛因壹包（驗餘淨重零點壹貳公克），沒收銷燬之。
     事     實
一、甲○○前因竊盜案件，經本院判處有期徒刑八月，送監執行，於民國九十一年四
    月十一日執行完畢。其前因施用毒品案件，經本院以八十九年度毒聲字第五九三
    九號裁定送觀察勒戒後，認有繼續施用毒品之傾向，本院另以九十年度毒聲字第
    一六八六號裁定令入戒治處所施以強制戒治一年，於實施滿三個月後，經評估戒
    治成績合格，由檢察官聲請本院以九十年度毒聲字第三五二八號裁定准予停止戒
    治，所餘戒治期間交付保護管束，於保護管束期滿，未經撤銷停止強制戒治，視
    為執行期滿，由台灣彰化地方法院檢察署檢察官於九十一年五月二十日以九十一
    年度戒毒偵字第四二七號為不起訴處分確定。詎其仍不知悔改，於五年內，復基
    於施用第一級毒品之概括犯意，自九十一年八月初起至同年十月底止，在其位於
    彰化縣員林鎮○○里○○路○段五二二巷廿四號之住處，以將第一級毒品海洛因
    摻水置放於注射針筒內，注射於手臂之方式，連續施用海洛因多次，平均約二、
    三星期施用一次，嗣於同年八月二十二日十五時二十分許，騎乘機車搭載黃煇洲
    （另案偵辦），行經彰化縣員林鎮湖水里湖水巷七號前處，為警查獲，並扣得第
    一級毒品海洛因一包（驗餘淨重約０點一二公克），且於本院自白，始查悉上情
    。
二、案經彰化縣警察局員林分局報請台灣彰化地方法院檢察署檢察官偵查起訴。
    理  由
一、右揭事實，業據被告甲○○於本院審理中坦承不諱，且其於九十一年八月二十二
    日為警採取之尿液，經檢驗結果確呈嗎啡陽性反應，有彰化縣衛生局九十一年八
    月三十日煙檢字第九一一五八七號煙毒尿液檢驗成績書一紙附卷可稽，復有扣案
    之海洛因一包可資佐證，而扣案之白色粉末經鑑定結果確為海洛因無誤，有法務
    部調查局九十一年九月十一日調科壹字第一四０００八六０四號鑑定通知書一紙
    在卷足憑，被告之自白核與事實相符，堪以採信。又被告前因施用毒品案件，經
    本院以八十九年度毒聲字第五九三九號裁定送觀察勒戒後，認有繼續施用毒品之
    傾向，本院另以九十年度毒聲字第一六八六號裁定令入戒治處所施以強制戒治一
    年，於實施滿三個月後，經評估戒治成績合格，由檢察官聲請本院以九十年度毒
    聲字第三五二八號裁定准予停止戒治，所餘戒治期間交付保護管束，於保護管束
    期滿，未經撤銷停止強制戒治，視為執行期滿，由台灣彰化地方法院檢察署檢察
    官於九十一年五月二十日以九十一年度戒毒偵字第四二七號為不起訴處分確定等
    情，有該不起訴處分書、台灣高等法院被告全國前案紀錄表及台灣彰化地方法院
    檢察署刑案資料查註紀錄表在卷足憑。顯係於五年之內，再犯毒品危害防制條例
    第十條第一項之施用第一級毒品罪無訛。綜上所述，本案事證明確，被告犯行足
    以認定。
二、核被告甲○○所為，係犯毒品危害防制條例第十條第一項之施用第一級毒品罪。
    被告持有第一級毒品係為供其施用，其持有之低度行為應為施用之高度行為吸收
    ，不另論罪。被告先後多次施用第一級毒品之犯行，時間緊接，所犯係構成要件
    相同之罪名，顯係基於概括犯意反覆為之，為連續犯，依法應論以一罪，並加重
    其刑。復查被告係自九十一年八月初起至同年十月底止，連續施用第一級毒品海
    洛因，而公訴人僅就被告於九十一年八月二十二日或其前四日內之某時，施用第
    一級毒品海洛因一次之犯行提起公訴，該未經起訴之部分，與檢察官起訴之部分
    ，因被告係基於概括犯意而為之，具有連續犯之關係，屬裁判上之一罪，其一部
    起訴之效力及於全部，故本院自得併予審究，併此敘明。再查被告前因竊盜案件
    ，經本院判處有期徒刑八月，送監執行，於九十一年四月十一日執行完畢等情，
    有臺灣彰化地方法院檢察署刑案資料查註紀錄表及台灣高等法院被告全國前案紀
    錄表各乙份附卷可稽，被告於有期徒刑之執行完畢後，五年內再犯有期徒刑以上
    之罪，為累犯，應遞加重其刑。爰審酌被告前曾有施用毒品罪行，經送觀察勒戒
    、強制戒治後，猶不知悔改，再施用毒品不輟，不僅戕害自身健康，更辜負國家
    將之視為病人，並施以長時間之戒治處遇之苦心，惟其對他人權益之侵害仍屬有
    限，於本院審理中已坦承其犯行，及其犯罪目的、手段等一切情狀，量處如主文
    所示之刑。扣案之海洛因一包（驗餘淨重為零點一二公克），係屬第一級毒品，
    爰依毒品危害防制條例第十八條第一項前段規定，沒收銷燬之。
據上論斷，應依刑事訴訟法第二百九十九條第一項前段，毒品危害防制條例第十條第
一項、第十八條第一項前段，刑法第十一條前段、第五十六條、第四十七條，判決如
主文。
本案經檢察官陳茂亭到庭執行職務。
中      華      民      國    九十二    年      一      月    二十三    日
                         臺灣彰化地方法院刑事第一庭
                                   審判長法官   葉   榮  郎
                                   法      官   陳   秋  錦
                                   法      官   簡   璽  容
右正本證明與原本無異。
如不服本判決，應於判決送達後十日內向本院提出上訴狀( 須附繕本 )。
                                   法院書記官   王   惠  嬌
中      華      民      國    九十二    年      一      月    二十四    日
毒品危害防制條例第十條
施用第一級毒品者，處六月以上五年以下有期徒刑。
施用第二級毒品者，處三年以下有期徒刑。


司法院資訊處製作；財團法人民間司法改革基金會備份。
